# 请教：验资问题

提问人：ghdzlj 时间：2013-04-17 14:09:38
某公司有一账外房屋（产权为公司名称），现股东想用此房屋增加公司注册资本。股东声明此房屋为其个人建造，办理产权证明时办理了公司产权，查验公司账并无此项房屋。请教各位老师，是否可以增加注册资本？谢谢！

回答人：chenyiwei
不可以。验资是非常注重法律形式的业务。不允许以目前归属企业所有的资产再对企业增资。